【裁判字號】    97,訴,4074
【裁判日期】    971218
【裁判案由】    清償借款
【裁判全文】
臺灣臺北地方法院民事判決              97年度訴字第4074號
原      告  合作金庫商業銀行股份有限公司
法定代理人  丁○○
訴訟代理人  甲○○
被      告  強森遠東有限公司
兼法定代理  丙○○
人
                    現應為送.
被      告  乙○○
上列當事人間請求清償借款事件，本院於民國97年12月11日言詞
辯論終結，判決如下：
    主  文
被告應連帶給付原告美金柒萬肆仟伍佰玖拾壹元柒角分，及自
如附表所示之利息、違約金。
訴訟費用新臺幣貳萬仟捌佰柒拾貳元由被告連帶負擔。
    事  實
甲、程序方面：
  一、按當事人得以合意定第一審管轄法院。但以關於由一定法
      律關係而生之訴訟為限。前項合意，應以文書證之，民事
      訴訟法第24條定有明文。本件依兩造所訂切結書第16條、
      授信約定書第14條，合意以本院為管轄第一審法院，故本
      院就本件清償借款之訴自有管轄權。
  二、本件被告經合法通知未於言詞辯論期日到場，核無民事訴
      訟法第386條各款所列情形，爰依原告之聲請，由其一造
      辯論而為判決。
  三、查原告起訴時之法定代理人為許德南，嗣於訴訟繫屬中變
      更為丁○○，此有財政部函及原告民國97年7月11日常務
      董事會議事記錄影本在卷可稽，並由其具狀聲明承受訴訟
      ，於法尚無不合，應予准許。
乙、實體方面：
  一、原告起訴主張：
    (一)被告強森遠東有限公司（下稱強森公司）於民國94年8月
      30日邀同其餘被告為連帶保證人與原告簽訂授信約定書，
      約定就被告強森公司於現在（包括過去所負現在尚未清償
      ）及將來對原告所負之票據、借款、墊款、信用卡循環信
      用、保證、應收帳款承購及其他債務，並包括其利息、遲
      延利息、違約金、損害賠償及其他有關費用，以新臺幣
      23,000,000元為限額內，願與被告強森公司負擔連帶清償
      責任。
    (二)又被告強森公司於95年11月16日邀同其餘被告為連帶保證
      人與原告簽訂進口遠期信用狀借款契約，約定在美金90,0
      00元為限額內循環借款，並委任原告開發進口遠期信用狀
      以供被告強森公司採購國外物資使用，借款期間自95年11
      月15日起至96年11月15日止，每筆遠期信用狀項下匯票或
      借款期限，自發票日起或原告國外代理銀行付款之日起算
      ，最長不得超過180日，利息按年息8.1%固定計算，倘到
      期未履行其債務，即喪失期限利益，其債務視為全部到期
      ，除按原告一般外匯授信利率支付遲延利息外，逾期在六
      個月以內部分，按上開約定利率10%，逾期超過六個月部
      分，按上開約定利率20%加付違約金。
    (三)嗣被告強森公司於95年12月4日委任原告開發遠期信用狀
      向原告借款美金13,126.86元，約定借款期間自95年12月
      13日起至96年6月11日止，利息按年息8.1%固定計算，倘
      到期未履行其債務，即喪失期限利益，其債務視為全部到
      期，除按原告一般外匯授信利率支付遲延利息外，逾期在
      六個月以內部分，按上開約定利率10%，逾期超過六個月
      部分，按上開約定利率20%加付違約金。詎被告僅繳付本
      息至96年7月10日即未再清償，依約其債務已視為全部到
      期，尚有美金13,126.86元及按上開約定利率計算之利息
      、違約金迄未清償。
    (四)嗣被告強森公司於95年12月4日委任原告開發遠期信用狀
      向原告借款美金26,458.51元，約定借款期間自95年12月
      18日起至96年6月16日止，利息按年息8.1%固定計算，倘
      到期未履行其債務，即喪失期限利益，其債務視為全部到
      期，除按原告一般外匯授信利率支付遲延利息外，逾期在
      六個月以內部分，按上開約定利率10%，逾期超過六個月
      部分，按上開約定利率20%加付違約金。詎被告僅繳付本
      息至95年12月18日即未再清償，依約其債務已視為全部到
      期，尚有美金26,458.51元及按上開約定利率計算之利息
      、違約金迄未清償。
    (五)嗣被告強森公司於95年12月4日委任原告開發遠期信用狀
      向原告借款美金20,354.63元，約定借款期間自95年12月
      28日起至96年6月26日止，利息按年息8.1%固定計算，倘
      到期未履行其債務，即喪失期限利益，其債務視為全部到
      期，除按原告一般外匯授信利率支付遲延利息外，逾期在
      六個月以內部分，按上開約定利率10%，逾期超過六個月
      部分，按上開約定利率20%加付違約金。詎被告僅繳付本
      息至95年12月28日即未再清償，依約其債務已視為全部到
      期，尚有美金20,354.86元及按上開約定利率計算之利息
      、違約金迄未清償。
    (六)嗣被告強森公司於96年1月5日委任原告開發遠期信用狀向
      原告借款美金14,651.73元，約定借款期間自96年1月10日
      起至96年7月09日止，利息按年息8.1%固定計算，倘到期
      未履行其債務，即喪失期限利益，其債務視為全部到期，
      除按原告一般外匯授信利率支付遲延利息外，逾期在六個
      月以內部分，按上開約定利率10%，逾期超過六個月部分
      ，按上開約定利率20%加付違約金。詎被告僅繳付本息至
      96年1月10日即未再清償，依約其債務已視為全部到期，
      尚有美金14,651.73元及按上開約定利率計算之利息、違
      約金迄未清償。
    (七)被告上開借款均已屆期迄未清償，依約其債務已視為全部
      到期，尚有合計美金74,591.73元及按上開約定利率計算
      之利息、違約金迄未清償，為此爰依消費借貸契約及連帶
      保證之法律關係提起本訴，請求被告負擔連帶清償責任，
      並聲明如主文第一項所示等情。
  二、被告未於言詞辯論期日到場，亦未提出書狀做任何聲明或
      陳述。
  三、經查，原告主張上開事實，業據其提出與所述相符之進口
      遠期信用狀借款契約、切結書、開發信用狀申請書、信用
      狀約定書、進口單據到達處理紀錄單、進口結匯證實書、
      交易憑證、轉列催收款項交易紀錄單、借據、授信約定書
      、連帶保證書、原告牌告匯率表等件為證。又被告已於相
      當時期受合法通知，而不於言詞辯論期日到場爭執，亦未
      提出書狀答辯供本院斟酌，依民事訴訟法第280條第3項準
      用同條第1項規定視同自認，自堪信原告主張為真實。從
      而，原告依消費借貸契約及連帶保證之法律關係請求被告
      給付如主文第一項所示之金額、利息、違約金，為有理由
      ，應予准許。
  四、訴訟費用擔保之依據：民事訴訟法第85條第2項、第77條
      之23第2項。
中    華    民    國    97    年    12    月    18    日
                  民事第六庭    法  官  張松鈞
以上正本係照原本作成。
如對本判決上訴，須於判決送達後20日內向本院提出上訴狀。
中    華    民    國    97    年    12    月    18    日
                                書記官  賴敏慧


司法院資訊處製作；財團法人民間司法改革基金會備份。
